# 请教陈版：对外投资是否可以资产重组呢？

提问人：5566 时间：2017-01-13 10:20:30
生产型子公司持有某非上市银行的股权，集团公司想把该资产剥离到集团或其他专门从事投资的公司，为减少股权转让的税费，准备采用资产重组的方式，将该股权及部分负债、人力一并转让。疑问是，这是否构成一个资产组呢？如果不是资产组，税务局也许就不承认是重组了。

回答人：chenyiwei
该项股权投资和其他的生产经营性资产、负债、人力、业务之间缺乏内在联系，不能构成一个整体资产组。